【裁判字號】    95,訴,24
【裁判日期】    951124
【裁判案由】    殺人未遂等
【裁判全文】
臺灣宜蘭地方法院刑事判決
公  訴  人  臺灣宜蘭地方法院檢察署檢察官
被      告  甲○○
選任辯護人  楊德海律師
被      告  乙○○
選任辯護人  余鑑昌律師
上列被告因殺人未遂案件，經檢察官提起公訴（94年度核退偵字
第162號），本院判決如下：
    主  文
甲○○共同未經許可，持有可發射子彈具有殺傷力之槍枝，處有
期徒刑貳年，併科罰金新臺幣伍萬元，罰金如易服勞役，以新臺
幣壹仟元折算壹日，扣案仿BERETTA廠M9 型半自動改造手槍（槍
枝管制編號：0000000000 號）、仿BERETTA廠84型半自動改造手
槍（槍枝管制編號：0000000000號）各壹把、直徑8.7 MM土造子
彈貳顆均沒收。
乙○○殺人，未遂，處有期徒刑貳年，扣案仿BERETTA廠M9 型半
自動改造手槍（槍枝管制編號：0000000000 號）壹把沒收之。
    事  實
一、甲○○未經許可，於民國91年間，在某不詳地點向姓名、年
    籍不詳之人以新台幣4萬元之價格購入具殺傷力仿BERETTA廠
    M9型半自動手槍之改造手槍（含彈匣1個，槍枝管制編號：0
    000000000號，以下簡稱Ａ槍）、具殺傷力仿BERETTA廠84型
    半自動手槍之改造手槍（含彈匣1個，槍枝管制編號：00000
    00000號，以下簡稱Ｂ槍）各1把、供上述手槍使用具殺傷力
    之子彈6 顆（含口徑9MM改造子彈3顆、口徑8.7MM土造子彈3
    顆）及無法證明具有殺傷力之子彈2顆（9MM改造子彈1 顆、
    8.7MM土造子彈1顆），旋即藏放於其位於宜蘭縣三星鄉○○
    路○段356 號住處而持有之。嗣於94年7月19日晚間，甲○○
    邀約乙○○共同前往位於宜蘭縣羅東鎮○○路41號之鶯聲茶
    坊飲酒，為將上開槍、彈展示與乙○○觀看，遂將上開8 顆
    子彈平均分裝於Ａ槍（9MM改造子彈4 顆）及Ｂ槍（8.7MM土
    造子彈4顆），並放置於其所駕駛之車牌號碼Q3-2377號自用
    小客車內攜帶前往。時至翌日凌晨，乙○○與同在鶯聲茶坊
    消費之丙○○因故起爭執，甲○○見狀乃取出其自用小客車
    內之Ａ槍藏放於身上。嗣丙○○離開茶坊，以電話邀集張炳
    芳及張勝杰趕往會合，並分持鋁棒及木棍走向鶯聲茶坊門口
    ，乙○○於茶坊內獲知丙○○等人前來，遂與甲○○共同基
    於持有具殺傷力之A槍及子彈之犯意，向甲○○拿取A槍及其
    內之4 顆子彈而持有之。甲○○見丙○○等人手持棍棒，為
    免不測，乃再獨自前往其自用小客車取出Ｂ槍。惟持槍之甲○○及乙○○2 人未及喝阻即遭丙○○等人追打，遂均往羅
    東火車站方向分別逃逸，丙○○緊追在乙○○後，甲○○則
    為張炳芳追逐，在追趕過程中，甲○○為求防衛，持B 槍對
    空鳴槍1槍示警（彈殼未尋獲）；乙○○則持A 槍對空鳴槍2
    槍（1槍擊發，彈殼嗣後為警尋獲扣案；另1槍則因卡彈而掉
    落，子彈亦為警尋獲扣案），希冀能嚇阻丙○○及張炳芳，
    以排除現實不法之侵害，然丙○○、張炳芳仍在後緊追不捨
    。甲○○隨即為張炳芳追上，張炳芳抓住甲○○持槍之右手
    ，張勝杰上前以木棍揮向甲○○之手臂（所涉傷害部分未據
    告訴）致其手持之Ｂ槍掉落地面，彈匣內之2 顆子彈亦彈出
    脫離彈匣（嗣後為警現場尋獲扣案），張炳芳將Ｂ槍及彈匣
    內僅存之子彈1 顆拾起（槍、彈隨後均交與警方），甲○○
    則趁隙逃離。而乙○○因持續遭手持鋁棒之丙○○追逐，且
    對空鳴槍示警亦無法喝阻丙○○，竟不惜危害丙○○之生命
    ，於宜蘭縣羅東鎮○○路32號「東京花園大廈」前，以殺人
    此一過當之防衛方法，持Ａ槍轉身以槍口平行之姿勢朝丙○○射擊，擊發之子彈貫穿丙○○之左手臂（彈殼嗣後為警尋
    獲扣案），致其左肱骨開放式粉碎性骨折而未遂，丙○○乃
    放棄追逐，乘坐由張勝杰駕駛之汽車前往羅東博愛醫院治療
    。隨後警方據報前往現場察看，在現場扣得9MM彈殼2顆及具
    殺傷力之子彈3顆（9MM改造子彈1顆、8.7MM土造子彈2 顆）
    。迄於94年7 月20日中午12時38分許，於有偵查犯罪職務之
    公務員發覺前，乙○○以甲○○所有之0000000000號行動電
    話撥打 110，向宜蘭縣警察局勤務中心員警游忠信表明與甲○○共同涉及槍擊案件，願主動向警方自首等情，並於是日
    下午3 時許，持Ａ槍及該槍彈匣內具殺傷力之9MM改造子彈1
    顆與甲○○一同前往宜蘭縣警察局羅東分局刑事組自首而接
    受裁判。張炳芳則於同年7 月20日下午4時許持拾獲之B槍及
    該槍彈匣內具殺傷力之8.7MM土造子彈1顆赴警局報案。
二、案經丙○○訴由宜蘭縣警察局羅東分局報請臺灣宜蘭地方法
    院檢察署檢察官偵查起訴。
    理  由
一、認定犯罪事實所憑之證據及理由：
    訊據被告甲○○對於持有槍、彈之犯罪事實均坦承不諱；被
    告乙○○則坦承有於上開時、地持有被告甲○○之A 槍，並
    於追逐過程中對空鳴槍，誤傷丙○○等情，惟矢口否認有何
    殺人犯行，辯稱：伊與丙○○沒有仇恨，可能是因為追逐過
    程中相當緊張，拿槍的姿勢不正確，才誤擊對方云云，經查
    ：
（一）被告甲○○、乙○○持有槍、彈之事實，除其等之自白外
      ，並有扣案之槍枝2 把（各含彈匣1個）、子彈5發及彈殼
      2 個可佐，扣得之手槍及子彈經送內政部警政署刑事警察
      局鑑定結果，認送鑑手槍2把（槍枝管制編號：000000000
      0號、0000000000號），分別係仿BERETTA廠M9型半自動手
      槍製造之玩具手槍換裝土造金屬槍管而成之改造手槍及仿
      BERETTA廠84 型半自動手槍製造之玩具手槍換裝土造金屬
      槍管而成之改造手槍，機械性能均良好，均可擊發適用之
      子彈，具殺傷力；送鑑子彈5 顆，其中3顆係直徑8.7mm金
      屬彈頭之土造子彈，經試射1顆，可擊發，認具殺傷力；2
      顆係由口徑 9MM制式彈殼加裝土造底火皿及金屬彈頭而成
      之改造子彈，經試射2 顆，均可擊發，具殺傷力；送鑑彈
      殼2顆，亦均係9MM制式彈殼加裝土造底火皿而成，因欠缺
      足資比對之紋痕，無法比對，有該局94年9月16 日刑鑑字
      第0940115196號槍彈鑑定書1份在卷可稽（核退偵卷第39-
      43頁），扣案9MM彈殼2顆，雖乏足資比對之紋痕，難以認
      定是否具殺傷力，惟其中1 發既經擊發並貫穿丙○○手臂
      ，應具有殺傷力無疑，是被告甲○○持有具殺傷力之B 槍
      及8.7MM土造子彈3 顆（另1顆已擊發，無法證明有殺傷力
      ）；被告甲○○、乙○○共同持有具殺傷力之A槍及9MM改
      造子彈3顆（另1顆已擊發，無法證明有殺傷力）等情足堪
      認定。
（二）被告甲○○於本院審理時稱：當時伊被張炳芳追趕，跑的
      方向與乙○○不同，被追時曾持槍朝45度角方向擊發，但
      沒有朝丙○○擊發，丙○○去追趕乙○○，不在伊這邊等
      語（本院卷第104-105 頁）；證人張勝杰於偵查中則稱：
      當時丙○○在前面追趕乙○○，2 人是往火車站的方向跑
      去，剛開始追的時候，丙○○沒有受傷，後來丙○○自己
      走回來時，其手臂就受傷了，在丙○○追逐乙○○的過程
      中，伊本來也要跟著追乙○○，但張炳芳拉住甲○○時要
      伊趕緊過去幫忙，伊始持木棍打落甲○○持有之手槍，甲○○持有之手槍掉到地上後，伊仍有聽到槍聲，所以開槍
      的應該是乙○○，那時伊與丙○○、乙○○2 人已有相當
      之距離等語（核退偵卷第76、224 頁）；證人張炳芳於偵
      查中亦稱：甲○○及乙○○均往火車站方向逃逸，伊負責
      追甲○○，丙○○則追趕乙○○，伊追到甲○○後，丙○○仍繼續往前追趕乙○○，伊與張勝杰持棍棒打甲○○時
      有聽到槍聲，但不是甲○○開槍，後來丙○○走回來時就
      已經受傷了等語（核退偵卷第178-179、224頁）；丙○○
      亦結證稱：張炳芳追甲○○，伊則往火車站方向追乙○○
      ，追趕過程中，乙○○約開了2、3槍，伊中彈的那一槍是
      乙○○轉頭朝著伊擊發，中槍後就沒有再追趕；伊於警詢
      時稱係甲○○之槍枝掉落地上走火致伊左臂受傷等情並不
      實在，因為大家已經和解，所以幫乙○○說話，但確實是
      乙○○開槍等語（核退偵卷第185-186、223頁）；證人即
      東京花園大樓之管理員丁○○更證稱：伊於94年7月20 日
      凌晨看電視時聽到碰的一聲，但並未理會，後來又聽到碰
      的一聲，伊始探出頭察看，看到一長髮男子持槍往火車站
      方向跑去，另一持木棍之男子則在後追趕，持槍的人兩手
      握槍倒退跑朝在後追趕的人開槍，槍口平平的擊發，且有
      火花，伊就聽到第三聲碰的一聲，持木棍男子的手就垂下
      來搖晃，應該是受傷的樣子，持木棍男子將木棍丟向持槍
      男子後不久，就搭車離去；另一名被告則跑向其他方向，
      伊不知道該被告是否有持槍，後面追趕的人則沒有拿木棍
      等語（核退偵卷第72-73、79頁及本院卷第96-97頁），互
      核上開人等所陳情節大致相同，復有羅東博愛醫院驗傷診
      斷書在卷可考（核退偵卷第44頁），足認被告乙○○確有
      於前開時、地朝丙○○開槍致丙○○受有左肱骨開放式粉
      碎性骨折之傷害。
（三）按對於現在不法之侵害，而出於防衛自己或他人權利之行
      為，不罰。但防衛行為過當者，得減輕或免除其刑，刑法
      第23條定有明文。是以，在可選擇的情況下，即在數種有
      效的防衛措施中，防衛人應盡量選擇溫和、造成損害最小
      之手段為之，否則即有防衛過當之情事，特別在防衛者以
      致命性槍械作為防衛工具之情況，猶應考慮必要性，倘射
      擊侵害者其他較不至致命之部位即可有效阻止、終結侵害
      ，即不得朝致命部位射擊。被告乙○○雖辯稱：為防護自
      己，因情緒緊張致誤擊丙○○，無殺人犯意云云，惟亦坦
      認：伊知悉擊發槍枝可能傷人，也知道人體遭子彈擊中有
      致命之危險，在追逐中朝後開槍有可能擊中追逐的人等語
      （核退偵卷第225 頁）；告訴人丙○○於偵查中陳稱：伊
      在後追趕乙○○，乙○○轉身往後開槍，伊就中槍了，斯
      時2 人大約是伊於偵查庭中所站立之位置至檢察官後面牆
      壁之距離等語，經檢察官當庭測量約352 公分左右（核退
      偵卷第185 頁）；證人丁○○亦證稱：槍口平平的擊發，
      火花也是平平的射出去，該時2 人距離約30公尺左右等語
      （核退偵卷第73頁、本院卷第97頁），並有證人丁○○於
      偵查庭中模擬被告乙○○持槍射擊動作之照片2 張在卷可
      佐（核退偵卷第 90頁），又自子彈貫穿路徑，以X光判斷
      為平行射入之可能性較高，有羅東博愛醫院94年12月21日
      （94）羅博醫字第2005120186號函在卷可考（核退偵卷第
      136-137 頁），足認被告乙○○於事發當時係以槍口平行
      之方式，於約30至35公尺之近距離內朝丙○○射擊，其已
      預見槍、彈之危險性有致人死亡之可能，仍以此方式朝丙○○開槍，其有殺人之不確定故意足堪認定。依該時情狀
      ，被告乙○○遭持棍棒之丙○○追打，顯處於現實不法侵
      害之危險中，其於追逐過程中對空鳴槍未果，乃轉身朝丙○○射擊，此舉故屬有效之防衛行為，然有效之防衛行為
      尚包括對地鳴槍、或單純地以槍口朝向丙○○，以喝阻追
      趕，甚或於不得已時朝其腳部膝蓋以下部位擊發，然被告
      乙○○未採取同等有效中最小損害之防衛手段，而逕以槍
      口平行方式於近距離內朝丙○○射擊，其以容任丙○○死
      亡之方式為防衛，此種防衛行為已然逾越必要程度而過當
      ，不得阻卻其行為之違法性，是其殺人未遂犯行應堪認定
      。
二、論罪科刑之理由：
（一）被告行為後，於94 年1月7日修正通過之新刑法已於95年7
      月1日施行，修正後刑法第2 條第1項規定：「行為後法律
      有變更者，適用行為時之法律，但行為後之法律有利於行
      為人者，適用最有利於行為人之法律。」此規定係法律變
      更所生新舊法律比較適用之準據法，其本身不生新舊法比
      較之問題，均依裁判時即修正後之刑法第2條第1項定其應
      適用之刑法法律，合先敘明。
（二）槍砲彈藥刀械管制條例第8條第4項雖非此次修法之範圍，
      其法定刑形式上仍維持3 年以上10年以下有期徒刑，併科
      新臺幣700萬元以下罰金，然刑法第33條第5款已由原先：
      「罰金：一元以上」修正為：「罰金：新臺幣一千元以上
      ，以百元計算之」，是槍砲彈藥刀械管制條例第8條第4項
      ，其所應科處之罰金刑已因刑法第33 條第5款之修正而實
      質變更為最高新臺幣700萬元，最低新臺幣1,000元。依被
      告行為時之刑罰法律，應科處罰金刑之最低額為新臺幣 3
      元，是新、舊法比較適用結果，修正後刑法關於罰金最低
      額之規定並無較有利於行為人之情形，依刑法第2條第1項
      前段規定，原應適用修正前之規定，惟新、舊法之比較應
      就與罪刑有關之一切規定，於個案適用中整體觀察，綜其
      全體罪刑之結果而為比較，最高法院95年第8 次刑事庭會
      議著有決議可資參照，考量易服勞役之折算標準以新法有
      利於被告，且被告甲○○應科處之罰金刑至少為新臺幣1,
      000 元以上，是就罰金數額之下限，無論適用舊法或新法
      均於本案科刑不生影響，整體比較之結果，應適用修正後
      之新法。
（三）按刑事法所定之「持有」行為乃屬繼續犯，雖其行為之初
      始係在舊法時期，倘其行為之終了已在新法施行之後，即
      應適用新法，不生新、舊法比較適用問題。被告甲○○自
      91 年間購入上開具殺傷力之槍、彈後即持有至94年7月20
      日，其行為終了日係於94 年1月26日槍砲彈藥刀械管制條
      例修正施行後，自應適用修正後之新法，無新、舊法比較
      問題，是核被告甲○○所為係犯槍砲彈藥刀械管制條例第
      8條第4項未經許可持有可發射子彈具有殺傷力之槍枝罪及
      同條例第12條第4 項未經許可持有子彈罪；被告乙○○所
      為係犯槍砲彈藥刀械管制條例第8條第4項未經許可持有可
      發射子彈具有殺傷力之槍枝罪、同條例第12 條第4項未經
      許可持有子彈罪及刑法第271條第2項、第1 項之殺人未遂
      罪。
（四）按修正前刑法第28條規定：「二人以上共同實施犯罪之行
      為者，皆為正犯。」修正後則規定為：「二人以上共同實
      行犯罪之行為者，皆為正犯。」此一修法旨在排除陰謀共
      同正犯及預備共同正犯，以限縮共同正犯之成立要件，惟
      本件被告甲○○及乙○○2人就持有A槍及該槍彈匣內之子
      彈部分，均非屬陰謀共同正犯及預備共同正犯之範疇，該
      人等具有犯意聯絡及行為分擔，不論新法或舊法，均應論
      以共同正犯，是修法後之規定並無較有利於被告之情形，
      依刑法第2條第1項前段，本應適用修正前刑法第28條之規
      定，惟就被告甲○○部分，因易服勞役之折算標準以新法
      有利，整體比較結果，應適用修正後之刑法第28條規定。
（五）被告甲○○及乙○○均係1 行為同時觸犯槍砲彈藥刀械管
      制條例第8條第4項未經許可持有可發射子彈具有殺傷力之
      槍枝罪及同條例第12條第4 項未經許可持有子彈罪，為想
      像競合犯，應從較重之未經許可持有可發射子彈具有殺傷
      力之槍枝罪處斷。
（六）按未經許可，持有槍、彈，若以之犯他罪，兩罪間之關係
      為何，端視其開始持有之原因為斷，如早已非法持有槍、
      彈後，另起意犯罪，或意圖犯甲罪而持有槍、彈，卻持以
      犯乙罪，均應以數罪併罰論處；必因意圖犯某罪而持有槍
      、彈，後果以之犯該罪，兩罪間始有牽連犯之適用。查被
      告乙○○知悉丙○○等人持木棍前來尋仇，遂向被告甲○○拿取A 槍以求自保，並於其後以殺人之犯意為過當之防
      衛行為，是其持有手槍之初即有於必要時開槍喝阻、甚或
      打傷、擊斃追逐者之主觀犯意，應認其未經許可持有可發
      射子彈具有殺傷力之槍枝罪及殺人未遂2 罪間，有手段、
      目的之牽連關係，為牽連犯，應從一重論以殺人未遂罪，
      起訴書認此部分應予分論併罰，容有誤會，應予敘明。又
      刑法第55條後段關於牽連犯之規定雖於94年1月7日修法中
      刪除，惟修正後無論係論以數罪併罰或論以想像競合，均
      無較有利於被告乙○○之情形，是依刑法第2條第1項前段
      ，應適用修正前刑法第55條後段論以牽連犯。
（七）被告乙○○已著手殺人行為之實施，惟未生死亡之結果，
      屬未遂，爰依修正前刑法第26條前段之規定，按既遂犯之
      刑減輕之。又被告乙○○因身處危險之情境，乃出於防衛
      之意思朝丙○○擊發槍枝，惟其防衛手段並非最小損害手
      段而有過當，應依刑法第23條但書之規定遞減輕其刑。再
      者，被告乙○○於偵查機關尚不知孰為犯人前，先以甲○○所有之0000000000號行動電話撥打 110，向接電話之員
      警游忠信表明與甲○○共同涉及槍擊案件，有羅東分局中
      心來案各類案件記錄表在卷可參（核退偵卷第31頁），隨
      後並主動持A槍及該槍彈匣內具殺傷力之子彈1顆與甲○○
      一同前往宜蘭縣警察局羅東分局刑事組自首並報繳之，且
      自願接受裁判，此情業據證人即本件承辦員警羅旺仁結證
      屬實（核退偵卷第55- 56頁），並有通聯紀錄在卷可考（
      核退偵卷第64頁），堪認被告乙○○及甲○○為自首無誤
      。被告甲○○雖於初次警詢時稱：槍枝係乙○○所有，伊
      不知道何人開槍射傷丙○○等語，似無自承犯罪之意，惟
      亦供稱：「我於94年7月20日2時許在羅東鎮○○路47號鶯
      聲卡拉OK前，與乙○○持改造手槍2把，因槍枝走火不慎
      擊發，射傷丙○○致其手臂受傷」、「我因怕乙○○開槍
      傷到人，所以驅（趨）前搶下乙○○手上之（壹把黑色貝
      瑞塔改造手槍）當時因現場混亂，在搶槍過程中遭對方以
      棒球棒打到右手臂我因右手疼痛於是槍枝不慎掉落地上走
      火」等語（警卷第 7-8頁），所陳內容雖與事後查證之事
      實有不符之處，然亦坦承曾持有槍械，佐以承辦員警對被
      告甲○○踐行權利告知之程序（警卷第 6頁），已然將其
      視為本案之犯罪嫌疑人，是被告甲○○雖有虛假陳述之情
      ，然自首不等同於自白，本不以澄清全部犯罪事實為必要
      ，是就被告甲○○部分亦應成立自首，應依槍砲彈藥刀械
      管制條例第18條第1項前段減輕其刑。又刑法第62 條關於
      自首之規定由原先之必減其刑改為得減其刑，新、舊法比
      較適用結果，修正後之新法並無較有利於被告之情形，是
      就被告乙○○部分應依刑法第2條第1項前段適用修正前刑
      法第62條前段規定再遞減其刑。
（八）按關於易服勞役之折算標準，修正前刑法第42 條第2項係
      規定：「易服勞役以一元以上三元以下，折算一日。但勞
      役期限不得逾六個月。」依95年5月17 日修正前之罰金罰
      鍰提高標準條例第2 條規定：「依刑法第四十一條易科罰
      金或第四十二條第二項易服勞役者，均就其原定數額提高
      為一百倍折算一日；法律所定罰金數額未依本條例提高倍
      數，或其處罰法條無罰金刑之規定者，亦同。」易服勞役
      之折算標準，係以銀元100元至300元即新臺幣300元至900
      元折算一日。惟修正後之刑法第42條第3 項規定：「易服
      勞役以新臺幣一千元、二千元或三千元折算一日。但勞役
      期限不得逾一年。」易服勞役之折算標準變更為新臺幣1,
      000元至3,000元折算一日，經比較後，以修正後之易服勞
      役折算標準較有利於被告，是就被告甲○○應科處罰金刑
      部分，應適用修正後新法關於易服勞役之折算標準。
（九）爰審酌被告乙○○犯後坦認犯行，態度尚稱良好，係因情
      勢危急，思慮不周致以過當之方式排除危險，並與被害人
      丙○○達成和解，有宜蘭縣羅東鎮調解委員會調解書在卷
      可參（偵卷第91頁），且無前科紀錄等情；被告甲○○初
      始雖有故為規避，袒護自己之情，然事後亦承認犯行，非
      無悔意，惟持有槍枝、子彈之時間甚久，對社會治安及公
      眾安全有不良之影響及無前科等情狀，分別量處如主文所
      示之刑，並就被告甲○○所處罰金部分，諭知易服勞役之
      折算標準。
（十）扣案具殺傷力之仿BERETTA廠M9 型半自動改造手槍（槍枝
      管制編號：0000000000 號）、仿BERETTA廠84型半自動改
      造手槍（槍枝管制編號：0000000000號）各1 把及直徑8.
      7MM土造子彈2顆，均為違禁物，應依刑法第38條第1項第1
      款之規定宣告沒收。經試射之9MM改造子彈2 顆、8.7MM土
      造子彈1顆、被告乙○○擊發貫穿丙○○左臂之9MM改造子
      彈1顆、被告甲○○對空鳴槍擊發之8.7MM土造子彈1 顆及
      被告乙○○對空鳴槍之9MM改造子彈1顆，其彈藥部分因擊
      發而燃燒殆盡，其餘部分亦裂解為彈頭及彈殼，不具殺傷
      力，均非屬違禁物，無庸宣告沒收，併此敘明。
據上論斷，應依刑事訴訟法第299條第1項前段，槍砲彈藥刀械管
制條例第8條第4項、第12條第4項、第18條第1項，刑法第11條前
段、第2 條第1項、第28條、第271條第2項、第1項、第23條但書
，修正前刑法第26條前段，刑法第42條第3項、第55 條，修正前
刑法第55條、第62條前段，刑法第38條第1項第1款，判決如主文
。
本案經檢察官吳廣莉到庭執行職務。
中    華    民    國    95    年    11    月    24    日
                  刑事第二庭審判長法  官  黃永勝
                                  法  官  陳嘉年
                                  法  官  楊坤樵
以上正本證明與原本無異。
如不服本判決應於收受本判決後10日內向本院提出上訴書狀，其
未敘述上訴理由者，並得於提起上訴後10日內向本院補提理由書
狀(均須按他造當事人之人數附繕本)「切勿逕送上級法院」。
                                  書記官  謝佩欣
中    華    民    國    95    年    11    月    27    日
附錄本案論罪科刑法條全文：
刑法第271條：
殺人者，處死刑、無期徒刑或10年以上有期徒刑。
前項之未遂犯罰之。
槍砲彈藥刀械管制條例第8條：
未經許可，製造、販賣或運輸鋼筆槍、瓦斯槍、麻醉槍、獵槍、
空氣槍或第四條第一項第一款所定其他可發射金屬或子彈具有殺
傷力之各式槍砲者，處無期徒刑或五年以上有期徒刑，併科新臺
幣一千萬元以下罰金。
未經許可，轉讓、出租或出借前項所列槍枝者，處五年以上有期
徒刑，併科新臺幣一千萬元以下罰金。
意圖供自己或他人犯罪之用，而犯前二項之罪者，處無期徒刑或
七年以上有期徒刑，併科新臺幣一千萬元以下罰金。
未經許可，持有、寄藏或意圖販賣而陳列第一項所列槍枝者，處
三年以上十年以下有期徒刑，併科新臺幣七百萬元以下罰金。
第一項至第三項之未遂犯罰之。
槍砲彈藥刀械管制條例第12條：
經許可，製造、販賣或運輸子彈者，處一年以上七年以下有期徒
刑，併科新台幣五百萬元以下罰金。
未經許可，轉讓、出租或出借子彈者，處六月以上五年以下有期
徒刑，併科新台幣三百萬元以下罰金。
意圖供自己或他人犯罪之用，而犯前二項之罪者，處三年以上十
年以下有期徒刑，併科新台幣七百萬元以下罰金。
未經許可，持有、寄藏或意圖販賣而陳列子彈者，處五年以下有
期徒刑，併科新台幣三百萬元以下罰金。
第一項至第三項之未遂犯罰之。


司法院資訊處製作；財團法人民間司法改革基金會備份。
